【裁判字號】    88,交易更,1
【裁判日期】    890211
【裁判案由】    過失傷害
【裁判全文】
臺灣士林地方法院刑事判決                          八十八年度交易更字第一號
    公  訴  人  臺灣士林地方法院檢察署檢察官
    被      告  甲○○
右列被告因過失傷害案件，經檢察官提起公訴（八十八年度偵字第五四八三號），本
院於八十八年八月三日判決（八十八年度易字第一八二號）後，經檢察官提起上訴，
復經臺灣高等法院於八十八年十月二十九日將原判決撤銷發回更審，本院判決如左：
    主  文
甲○○因過失傷害人，處拘役參拾日，如易科罰金，以參佰元折算壹日。
    事  實
一、甲○○於民國八十八年四月七日下午三時十分許，駕駛ＦＪ─一三四○號（起訴
    書誤載為ＥＪ─一三四○號）自用小貨車，沿台北市○○路往汐止方向行駛，欲
    前往醫院查看門診時間，途經東湖路八十八號前，本應注意汽車行駛時，應注意
    車前狀況及兩車併行之間隔，並隨時採取必要之安全措施，且依當時情形，又無
    不能注意之情事，竟疏於注意，先撞及前方同方向由乙○○所騎乘之ＤＱＱ─七
    九三號機車後，再從左方超車擦撞前揭機車，致乙○○人車倒地，乙○○因而受
    有左、右手各五Ｘ五公分及右腳膝蓋四Ｘ四公分擦傷之傷害。
二、案經乙○○訴由台北市政府警察局內湖分局報請台灣士林地方法院檢察署檢察官
    偵查起訴。
     理  由
一、訊據被告甲○○固承認於前開時、地駕駛ＦＪ─一三四○號車輛，惟矢口否認有
    過失傷害等情，辯稱：「當時並沒有感覺有擦撞到人‧‧可能是原本對方（即告
    訴人乙○○）就掌控不穩，正好我們車子經過受到驚嚇而跌倒」、「‧‧‧小貨
    車上蓋有帆布，她（即證人丙○○）應該無法看清楚車前的情形，應該是她（乙
    ○○）車倒下，我們正好經過，別人看起來是我們撞的」云云（見本院八十八年
    十二月二十二日之訊問筆錄及八十九年一月二十八日之審判筆錄）。然查右開事
    實，已據告訴人乙○○於警、偵訊中指訴詳確，並經證人即當時於肇事現場執行
    拖吊業務之交通警察丙○○證述：「‧‧‧乙○○駕駛輕機車ＤＱＱ─七九三號
    遭一部自小貨車ＦＪ─一三四○號自後撞及，致乙○○人車倒地，而該部貨車也
    立即駛離‧‧‧」（見八十八年五月五日之警訊筆錄）、「‧‧‧當時我坐在拖
    吊車內，看見車前十公尺ＦＪ─一三四○號小貨車擦到機車左側，之後他車就開
    走了，我就記下車號給告訴人‧‧」（見八十八年六月十一日之偵訊筆錄）情節
    相符，並有道路交通事故調查報告表一份及驗傷診斷書一紙在卷可稽。按汽車行
    駛時，駕駛人應注意車前狀況及兩車併行之間隔，並隨時採取必要之安全措施里
    ，道路交通安全規則第九十四條第三項定有明文。被告駕車自應注意上述道路交
    通安全規定，且依當時路狀，又無不能注意之情形，竟疏不注意為之，以致肇事
    ，致人受傷，被告應有過失。而告訴人因本件車禍受傷，與被告之過失行為間並
    有相當因果關係，從而被告上開所辯，不足採信，罪證明確，被告過失犯行洵堪
    認定。
二、核被告所為，係犯刑法第二百八十四條第一項前段之過失傷害罪。爰審酌被告過
    失程度、肇事後態度及告訴人受傷程度等一切情狀，量處如主文所示之刑，並諭
    知易科罰金之折算標準。
據上論斷，應依刑事訴訟法第二百九十九條第一項前段，刑法第二百八十四條第一項
前段、第四十一條，罰金罰鍰提高標準條例第一條前段、第二條，判決如主文。
本案經檢察官繆卓然到庭執行職務。
中      華      民      國    八十九      年      二      月    十一    日
                                臺灣士林地方法院刑事第一庭
                                    法  官  林  政  佑
右正本證明與原本無異。十
如不服本判決應於送達後十日內向本院提出上訴狀
                                    書記官  陳  珮  茹
中      華      民      國    八十九      年      二      月    十五    日
附錄本案論罪科刑法條全文
刑法第二百八十四條第一項：
因過失傷害人者，處六月以下有期徒刑，拘役或五百元以下罰金，致重傷者，處一年
以下有期徒刑，拘役或五百元以下罰金。


司法院資訊處製作；財團法人民間司法改革基金會備份。
